【裁判字號】    97,訴,391
【裁判日期】    970423
【裁判案由】    毒品危害防制條例
【裁判全文】
臺灣基隆地方法院刑事判決               97年度訴字第391號
公  訴  人  臺灣基隆地方法院檢察署檢察官
被      告  乙○○
指定辯護人  本院公設辯護人丙○○
上列被告因違反毒品危害防制條例案件，經檢察官提起公訴 (97
年度撤緩毒偵字第1號)，並經本院合議庭裁定由受命法官獨任進
行簡式審判程序後，檢察官聲請改依協商程序而為判決，本院判
決如下：
    主  文
乙○○所犯附表所示之罪，所處附表所示之刑，應執行有期徒刑
壹年。扣案之第一級毒品海洛因（凈重零點肆公克）及第二級
毒品安非他命（毛重零點玖公克）均沒收銷燬之，盛裝上開海洛
因之包裝袋壹只、盛裝上開安非他命之包裝袋壹只，均沒收之。
    事實及理由
一、犯罪事實：
  (一)觀察勒戒、強制戒治與刑案前科紀錄：
    乙○○前因施用毒品案件，經觀察、勒戒後，認無繼續施用
    毒品之傾向，於88年1 月22日釋放出所，並由臺灣基隆地方
    法院檢察署檢察官以88年度偵緝字第14號為不起訴處分確定
    。復因施用毒品案件，經交付強制戒治，於91年12月17日戒
    治完畢（接續執行另案之有期徒刑）。詎乙○○不知悔改，
    再因施用第一、二級毒品案件，經最高法院於94年6 月17日
    以94年度台非字第145號判處應執行有期徒刑9月確定，發監
    執行後，於95年11月19日縮刑期滿執行完畢。
  (二)本案犯罪事實：
    乙○○於附表所示之犯罪時、地，有違反毒品危害防制條例
    之施用毒品犯行，詳如附表所載。乙○○先於96年8月8日15
    時20分左右，在基隆市○○路168 巷15弄14號前，為警盤查
    ，查獲第二級毒品安非他命1包（毛重0.9公克）；復於96年
    8月9日15時50分左右，在基隆市○○路20號前，為警盤查，
    查獲第一級毒品海洛因1包（淨重0.43公克）；又於96年9月
    23日23時20分左右，在基隆市○○路272 號前為警盤查，經
    其同意採集尿液送驗，結果呈安非他命、甲基安非他命及嗎
    啡陽性反應，始悉上情。
二、證據：
  (一)被告乙○○於96年8月8日在基隆市警察局第四分局中華路派
    出所之警詢筆錄、96年8月9日在基隆市警察局第一分局忠二
    路派出所之警詢筆錄、96年9 月23日在基隆市警察局第二分
    局東光路派出所之警詢筆錄。
  (二)被告乙○○於96年8月8日、96年8月9日、96年9月6日、96年
    9月27日在臺灣基隆地方法院檢察署之偵訊筆錄。
  (三)基隆市警察局第一分局偵辦毒品案件尿液檢體對照表、基隆
    市警察局第二分局偵辦毒品案件尿液檢體對照表、基隆市警
    察局第四分局偵辦毒品案件尿液檢體對照各1紙。
  (四)臺灣尖端先進生技醫藥股份有限公司96年8月17日、96年8月
    21日、96年10月3日之濫用藥物檢驗報告各1紙。
  (五)法務部調查局鑑定書（中華民國96年9月10日調科壹字第096
    23066680號）1 紙、基隆市警察局第四分局查獲毒品危害防
    制條例毒品初步鑑驗報告書1紙。
  (六)扣案之第一級毒品海洛因（凈重0.43公克）、第二級毒品安
    非他命（毛重0.9公克）、盛裝上開海洛因之包裝袋1只、盛
    裝上開安非他命之包裝袋1只暨毒品照片5張。
  (七)臺灣高等法院被告前案紀錄表1份。
三、論罪科刑：
  (一)本件經檢察官與被告於審判外達成協商之合意且被告已認罪
    ，其合意內容為：「被告上開各犯行皆成立累犯，其3 次施
    用第一級毒品海洛因部分，每次被告願受有期徒刑7 月之科
    刑宣告；其2 次施用第二級毒品安非他命部分，每次被告願
    受有期徒刑4月之科刑宣告；上開5罪，被告願受應執行有期
    徒刑1 年之科刑宣告。」經查，檢察官與被告上開協商合意
    並無刑事訴訟法第455條之4第1 項所列情形之一，檢察官聲
    請改依協商程序而為判決，本院爰不經言詞辯論，於協商合
    意範圍內為協商判決。
  (二)被告施用第一級毒品海洛因、第二級毒品安非他命前後持有
    第一級毒品海洛因、第二級毒品安非他命之低度行為，應為
    其施用第一級、第二級毒品之高度行為所吸收，均不另論罪
    。扣案之第一級毒品海洛因（凈重0.43公克）、第二級毒品
    安非他命（毛重0.9 公克），均應依毒品危害防制條例第18
    條第1 項前段之規定宣告沒收銷燬之。扣案盛裝上開海洛因
    之包裝袋1只及盛裝上開安非他命之包裝袋1只，均係被告所
    有供攜帶上開毒品以利施用之工具，自應依刑法第38 條第1
    項第2款之規定諭知沒收。
四、應適用之法條：刑事訴訟法第273條之1第1項、 第455條之2
    第1項、第455條之4第2項，毒品危害防制條例第10條第1 項
    、第2項、第18條第1項前段，刑法第11條、第38條第1項第2
    款、第47條第1項、第51條第5款。
五、本判決除有刑事訴訟法第455條之4第1項第1款、第2款、第4
    款、第6款、第7款所定情形之一， 或違反同條第2項規定者
    外，不得上訴。
六、如有前項除外情形，而不服本件判決，得自收受判決送達之
    日起10日內，向本院提出上訴書狀，上訴於第二審法院。
本案經檢察官甲○○到庭執行職務。
中    華    民    國    97    年    4    月    23    日
                  刑事第一庭法  官  王福康
以上正本證明與原本無異。
本判決除有刑事訴訟法第455條之4第1項第1款、第2款、第4款、
第6款、第7款所定情形之一，或違反同條第2項規定者外，不得
上訴。
如有前揭除外情形，對於本件判決如有不服，應於收受送達後10
日內，向本院提出上訴書狀，上訴於臺灣高等法院，並按他造當
事人之人數附具繕本。
中    華    民    國    97    年    4     月    23    日
                            書記官  彭淑芳
【附錄論罪法條】
毒品危害防制條例第10條第1項、第2項：
    施用第一級毒品者，處6月以上5年以下有期徒刑。
    施用第二級毒品者，處3年以下有期徒刑。
【附表】
┌───┬─────────────┬─────────┬────────┐
│編號  │施用毒品之時、地暨毒品種類│   所 犯 罪 名    │  所 科 之 刑   │
├───┼─────────────┼─────────┼────────┤
│一    │96年8月8日上午，在基隆市基│犯毒品危害防制條例│有期徒刑柒月    │
│      │金三路59之5號2樓，非法施用│第10條第1 項之罪，│                │
│      │第一級毒品海洛因1次       │累犯              │                │
├───┼─────────────┼─────────┼────────┤
│二    │96年8月8日13時，在基隆市基│犯毒品危害防制條例│有期徒刑肆月    │
│      │金三路59之5號2樓，非法施用│第10條第2 項之罪，│                │
│      │第二級毒品安非他命1次     │累犯              │                │
├───┼─────────────┼─────────┼────────┤
│三    │96年8月9日上午9 時，在基隆│犯毒品危害防制條例│有期徒刑柒月    │
│      │市○○○路59之5號2樓，非法│第10條第1 項之罪，│                │
│      │施用第一級毒品海洛因1次   │累犯              │                │
├───┼─────────────┼─────────┼────────┤
│四    │96年9 月23日上午，在基隆市│犯毒品危害防制條例│有期徒刑柒月    │
│      │基金三路59之5號2樓，非法施│第10條第1 項之罪，│                │
│      │用第一級毒品海洛因1次     │累犯              │                │
├───┼─────────────┼─────────┼────────┤
│五    │96年9 月23日上午，在基隆市│犯毒品危害防制條例│有期徒刑肆月    │
│      │基金三路59之5號2樓，非法施│第10條第2 項之罪，│                │
│      │用第二級毒品安非他命1次   │累犯              │                │
└───┴─────────────┴─────────┴────────┘


司法院資訊處製作；財團法人民間司法改革基金會備份。
